臺灣嘉義地方法院民事判決　九十三年度重訴字第六七號
　　原　　　告　乙○○
　　訴訟代理人　黃曜春律師
　　被　　　告　甲○○
右當事人間交還土地等事件，本院於民國九十三年十月十一日言詞辯論終結，判決如
左：
    主      文
被告應自坐落嘉義縣六腳鄉○○○段六斗小段二五五地號，如附圖即嘉義縣朴子地政
事務所九十三年九月複丈成果圖所示代號１面積五一四平方公尺鐵骨架磚造平房遷讓
，並將全部房地（含附圖代號２面積八六平方公尺）全部交還原告。
訴訟費用由被告負擔。
本判決第一項於原告以新台幣貳佰零伍萬元供擔保後，得假執行。但被告如於假執行
程序實施前，以新台幣陸佰壹拾陸萬元為原告預供擔保，得免為假執行。
    事實及理由
一、原告起訴主張：如附圖所示之土地及房屋（以下稱系爭房地）原係訴外人陳俊達
    、陳王櫻潓所有，嗣經鈞院九十二年度執助字第一六九號強制執行事件公告以投
    標方法拍賣，由原告乙○○以新台幣（下同）六百一十六萬元拍得，鈞院並已於
    九十二年二月二十三日核發權利移轉證書，原告則於同年三月十一日辦妥登記完
    畢，被告並無占有權源，依法自屬無權占有等語。並聲明：（一）如主文第一項
    所示；（二）願供擔保，請准為假執行之宣告。
二、被告則以：伊與原所有人間訂有使用借貸契約，並非無權占有；且本件訴訟應屬
    雲林地方法院管轄云云，資為抗辯。
三、查系爭房地原係訴外人陳俊達、陳王櫻潓所有，嗣經鈞院九十二年度執助字第一
    六九號強制執行事件公告以投標方法拍賣，由原告以六百一十六萬元拍得，鈞院
    並已於九十二年二月二十三日核發權利移轉證書，原告則於同年三月十一日辦妥
    登記完畢等情，有原告提出土地謄記謄本及建物登記謄本為證，且為被告所不爭
    執，自堪信為真實。
四、本件被告雖抗辯與原所有人間訂有使用借貸契約云云，惟查，縱使被告前開所言
    為真，對於現所有人而言，仍屬無權占有，故被告前開之抗辯即不足採。至於被
    告與原所有人間之法律關係則屬另一法律問題。
五、按因不動產之物權或其分割或經界涉訟者，專屬不動產所在地之法院管轄。其他
    因不動產涉訟者，得由不動產所在地之法院管轄，民事訴訟法第十條定有明文。
    查：本件原告係本於系爭房地所有權之法律關係，訴請被告應自系爭房地遷出，
    並交還土地，且系爭房地位於嘉義縣六腳鄉內，依前開說明，本院自有管轄權，
    被告抗辯本院並無管轄權，自有誤會。
六、綜上所述，被告對於原告即現所有人既無合法占用之權源，從而，原告本於所有
    物返還請求權之法律關係，請求被告應自坐落嘉義縣六腳鄉○○○段六斗小段二
    五五地號，如附圖即嘉義縣朴子地政事務所九十三年九月複丈成果圖所示代號１
    面積五一四平方公尺鐵骨架磚造平房遷讓，並將全部房地（含附圖代號２面積八
    六平方公尺）全部交還原告，為有理由，應予准許。
七、本件兩造陳明願供擔保請為宣告假執行或免為假執行，經核均與規定相符，爰分
    別酌定相當之擔保金額予以宣告。
八、因本案事證已臻明確，兩造其餘主張陳述及所提之證據，經本院斟酌後，認與判
    決結果不生影響，均毋庸再予論述，附此敘明。
九、據上論結，原告之訴為有理由，依民事訴訟法第七十八條、第三百九十條第二項
    、第三百九十二條第二項，判決如主文。
中　　　華　　　民　　　國　　九十三　　年　　　十　　　月　　二十五　　日
~B臺灣嘉義地方法院民事第二庭
~B　　法　官　蕭道隆
右為正本係照原本作成
如對本判決上訴須於判決送達後廿日內向本院提出上訴狀
中　　　華　　　民　　　國　　九十三　　年　　　十　　　月　　二十五　　日
~B　　書記官　沈育坤
